臺北高等行政法院判決　　　　　　　　　　　　　　　九十二年度訴字第九九二號
　　　　　　　　　　　　　　　.
　　原　　　告　大坤宇實業股份有限公司
　　代　表　人　甲○○董事長.
　　訴訟代理人　桂齊恆律師
　　　　　　　　丙○○
　　被　　　告　經濟部智慧財產局
　　代　表　人　蔡練生（局長）
　　訴訟代理人　乙○○
右當事人間因商標註冊事件，原告不服經濟部中華民國九十二年一月七日經訴字第○
九一○六一三一八三○號訴願決定，提起行政訴訟，本院判決如左：
　　主  文
原告之訴駁回。
訴訟費用由原告負擔。
　　事  實
一、事實概要：原告於民國（下同）九十一年一月十一日以「GK & GEE’GEE’GEE’
    KING」商標作為其註冊第八四八六七九號「GK設計圖」商標之聯合商標（下稱系
    爭聯合商標，圖樣如附圖一所示），指定使用於商標法施行細則第四十九條所定
    商品及服務分類表第二十五類之襪子、褲襪、絲襪、毛襪、棉襪、運動襪、編織
    襪、登山襪、嬰兒襪、吊襪帶及吊褲帶商品，向被告申請註冊。經被告審查，認
    本件聯合商標圖樣與據以核駁之註冊第七六五○八○號「CK」商標及註冊第六四
    五八五二號「CK＆Calvin Klein Logo」商標圖樣（下稱據以核駁商標，圖樣如
    附圖二所示）相較，應屬構成近似之商標，復均指定使用於同一或類似之商品，
    應不准註冊，以九十一年十月二十三日聯合商標核駁第二六八六三一號審定書為
    核駁之處分。原告不服，提起訴願，遭決定駁回，遂提起行政訴訟。
二、兩造聲明：
　　(一)原告聲明：
      1.訴願決定暨原處分均撤銷。
      2.被告應核准原告「GK & Gee' Gee' Gee' King」商標之審定。
      3.訴訟費用由被告負擔。
　　(二)被告聲明：
      如主文所示。
三、兩造之爭點：
    系爭聯合商標圖樣與據以核駁商標圖樣，是否構成近似？
　　(一)原告主張：
    　查本案被告暨原決定機關均以系爭商標圖樣上之外文與註冊第七六五○八○號
      「CK」商標及註冊第六四五八五二號「CK & Calvin Klein Logo」商標圖樣近
      似，且指定使用於同一或類似商品，認系爭商標有違商標法第三十七條第十二
      款之規定，然此實係主觀偏頗之見，要難謂允洽，蓋系爭商標與據以核駁二商
      標整體圖樣之構成字母或繁簡有別，或明顯不同，外觀予人印象實屬迥異，足
      使人輕易加以分辨，並無致生混淆誤認之情事，且相同外文已有獲准並存註冊
      之實例，則被告暨原決定機關仍主觀逕認二商標構成近似，其審查顯失公允、
      一貫，殊難以使人心服。茲就案情詳述如后：
      1.查系爭商標圖樣係由字體大小相同之墨色英文字母「G」「K」中間橫置字體
        較小之灰色外文「Gee' Gee' Gee' King」所構成，整體構圖乃大小字母重疊
        之設計，不僅足以清楚表徵設計之源由，更無分割或分裂加以審查之理。反
        觀據以核駁之註冊第七六五○八○號「CK」商標則為字體較小之英文字母「
        C」結合字體較大之英文字母「K」組成，乃單純由二個字母所構成，是二商
        標不惟僅有一「K」字母相同，且整體字母之組成多寡、外觀長短差異甚鉅
        ，足以使人一目瞭然其不同，實無發生混淆誤認之可能，遑論，原告前以單
        純「GK」商標申請註冊於同一或類似之襪子、褲襪、絲襪、毛襪、棉襪、登
        山襪、嬰兒襪、吊襪帶商品，業經被告核准列為註冊第九九五二七七號商標
        ，與本案據以核駁之註冊第七六五○八○號「CK」商標已有並存註冊之事實
        ，則本案中，原告於「GK」字母上另重疊有「Gee' Gee' Gee' King」一長
        串外文，卻反遭認定與「CK」商標近似？被告前後審查顯欠一貫，有失公允
        ，自不足以維繫。
      2.次查系爭商標與另一據以核駁之註冊第六四五八五二號「CK & CALVIN
        KLEIN LOGO」商標相較，亦僅有「K」字母之偶同，而系爭商標橫置於「GK
        」字母上字體細小、設色較淺之長串外文「Gee' Gee' Gee' King」，與據
        以核駁商標於「CK 」字母上著以二個外文單字「Calvin Klein」，外文及
        字數均明顯有別，更分別足以使消費者清楚認知外文字母設計之來源，則以
        其外觀及觀念之差異，確無使一般商品購買者產生混淆誤認之虞，自非屬構
        成近似之商標。
      3.再者，在其他不同商品中，被告亦數度核准原告商標與據以核駁商標相同之
        圖樣並存，如：
        (1)於手提箱袋、旅行袋、皮夾、背包商品中，已核准原告所有之註冊第九七
          四一七八號「GK & Gee' Gee' Gee' King」商標與相同於本案據以核駁商
          標圖樣之註冊第七六六○八八號「CK」商標、註冊第七六八四八八號「CK
          & CALVIN KLEIN LOGO」商標並存註冊。
        (2)原告另以相同之「GK & Gee' Gee' Gee' King」商標申請註冊於衣服商品
          ，亦經被告核准列為審定第0000000號商標，與本案據以核駁之註
          冊第七六五○八○號「CK」商標及註冊第六五０六四七號「CK & Calvin
          Klein Logo」商標亦並存。
        由此益徵依被告通常採行之審查尺度，原告之「GK & Gee' Gee' Gee' King
        」商標實未與據以核駁二商標構成近似，理應准予並存註冊，乃被告及原決
        定機關一再忽視上揭並存實例暨審查之一貫性，於本案主觀片面否准系爭商
        標之註冊，實不足以服人。
      4.又經原告翻閱商標公報得知，在衣服、襪子等商品中，另有註冊第七八五五
        五八號「Pants Kingdom及P.K」商標及註冊第八七四三五一號「Pants
        Kingdom及圖P.K」商標存在，其圖樣亦係將字母PK與外文Pants Kingdom作
        上下重疊之設計，被告並未認其與註冊第六五○六四七號「CK & Calvin
        Klein Logo」商標之整體造型雷同，仍准其註冊，則由之觀本案，系爭商標
        文字、字母既與據以核駁商標有別，自無不准並存註冊之理。遑論尚有註冊
        第七四九六○五號「D & C德祖及圖（一）」商標、註冊第七四九八一○號
        「D & C德祖及圖（二）」商標與註冊第七九八九七六號「D & G DOLCE &
        GABBANA」商標並存註冊之實例，顯示C與G字母之足可分辨，同理可徵，系
        爭商標之「GK」與據以核駁商標之「CK」，其字首字母一為大寫「G」、一
        為小寫「C」，亦難謂構成近似，自無違反商標法第三十七條第十二款之規
        定。
      5.綜上論陳，系爭商標與據以核駁之註冊第七六五○八○號「CK」商標、註冊
        第六四五八五二號「CK & CALVIN KLEIN LOGO」商標相較，不僅字母組合繁
        簡各異或中間長串外文不同，且起首一為大寫G、一為小寫c，亦截然有別，
        整體予人印象實屬可分，應無構成近似之可言；尤其，相同於本案據以核駁
        二商標與系爭商標之圖樣，已分別獲准並存於手提箱袋、旅行袋、皮夾、背
        包及衣服商品，且於同一之襪子商品中，被告亦已核准原告另一註冊第九九
        五二七七號「GK」商標與據以核駁之註冊第七六五○八○號「CK」商標並存
        註冊，顯見依被告一貫且多數之審查前例，系爭商標實未與據以核駁之「CK
        」及「CK & CALVIN KLEIN LOGO」商標構成近似，要無違於商標法第三十七
        條第十二款之規定，惟被告竟以前後不一致之審查尺度否准系爭商標註冊，
        原決定機關亦未詳加考量，逕以另案是否妥適為由推託，駁回原告之訴願，
        誠有欠公允，難以令人心服。請判決如訴之聲明，以維權益。
    (二)被告主張：
  　　按商標圖樣「相同或近似於他人同一商品或類似商品之註冊商標者」，不得申
      請註冊，為商標法第三十七條第十二款所明定。本件原告申請註冊之「GK &
      GEE' GEE' GEE' KING」商標圖樣上之主要外文「GK」，與據以核駁之註冊第
      七六五○○八號「CK」商標商標圖樣上之外文「CK」相較，二者外文僅「G」
      與「C」字母字體大小些微之差異，而其外文「K」字母皆以大寫正楷印刷方式
      設計，且前者於字體較大之墨色外文字母「GK」中間又橫置字體較小之灰色外
      文字母「GEE' GEE' GEE' KING」襯托其間，其商標圖樣之設計復與據以核駁
      商標之專用權人另一註冊第六四五八五二號「CK & CALVIN KLEIN LOGO」商標
      圖樣設計態樣如出一轍，異時異地隔離觀察，難謂不使一般商品購買者產生混
      淆誤認之虞，應屬近似之商標，且指定使用於襪子商品，自有首揭法條之適用
      。又相同類似案情有核駁第二六五○六二號『GK』、核駁第二五三八○八號、
      二五三一一五號、二七○五二一號、二七○八九○號「GK & GEE' GEE'　GEE'
      KING」等五件商標核駁審定書確定在案，另原告所舉審定第0000000號
      及註冊第九七四一七八號「GK & GEE' GEE' GEE' KING」等二件商標核准並存
      乙案，經查此二件商標目前均涉有爭議案。至於原告所舉註冊第七八五五五八
      號「PANTS KINGDOM及P.K」、註冊第八七四三五一號「PANTS KINGDOM及圖
      P.K」、註冊第七四九六○五號「D&C德祖及圖（一）」、註冊第七四九八一○
      號「D&C德祖及圖（二）」、註冊第七九八九七六號「D&G DOLCE & GABBANA」
      等五件商標均得獲准註冊併存乙節，核與本件案情有別，且屬另案問題，依商
      標審查個案拘束原則，均不得比附援引，執為本件亦應准予註冊之論據，併予
      指明。是被告依法核駁其註冊之申請，並無不合。
　　理  由
一、按商標圖樣「相同或近似於他人同一商品或類似商品之註冊商標者」，不得申請
    註冊，為系爭聯合商標核駁審定時商標法第三十七條第十二款所明定。而衡酌兩
    商標是否近似，以具有普通知識經驗之購買人，於購買時施以普通所用之注意，
    有無混同誤認之虞判斷之。同法施行細則第十五條第一項亦定有明文。
二、本件原告於九十一年一月十一日以「GK & GEE’GEE’GEE’KING」商標作為其註
    冊第八四八六七九號「GK設計圖」商標之聯合商標（圖樣如附圖一所示），指定
    使用於商標法施行細則第四十九條所定商品及服務分類表第二十五類之襪子、褲
    襪、絲襪、毛襪、棉襪、運動襪、編織襪、登山襪、嬰兒襪、吊襪帶及吊褲帶商
    品，向被告申請註冊。案經被告審查，認系爭聯合商標圖樣與據以核駁之註冊第
    七六五○八○號「CK」商標及註冊第六四五八五二號「CK＆Calvin Klein Logo
    」商標圖樣（圖樣如附圖二所示）相較，應屬構成近似之商標，復均指定使用於
    同一或類似之商品，應不准註冊，乃為核駁之處分。原告不服，依序提起訴願及
    行政訴訟，兩造之主張各如事實欄所載，其爭點厥為系爭聯合商標圖樣與據以核
    駁商標圖樣，是否構成近似而已。
三、經查，系爭聯合商標圖樣上之外文「GK」，與據以核駁之註冊第七六五○八○號
    「CK」商標圖樣上之外文「CK」相較，二者外文僅「G」與「C」字母字體大小些
    微之差異，而其外文「K」字母皆以大寫正楷印刷方式設計，且前者於字體較大
    之墨色外文字母「G」「K」中間又橫置字體較小之灰色外文字母「Gee’Gee ’
    Gee’King」襯托其間，其商標圖樣之設計復與另一據以核駁註冊第六四五八五
    二號「CK＆Calvin Klein Logo」商標之構圖態樣如出一轍，異時異地隔離通體
    觀察，難謂無使商品購買者產生混淆誤認之虞，應屬構成近似之商標，且均指定
    使用於同一或類似之襪子等商品，自有首揭法條規定之適用。至原告所舉審定第
    0000000號及註冊第九七四一七八號「GK & GEE' GEE' GEE' KING」等二
    件商標核准並存乙案，經查此二件商標均涉有爭訟，且經撤銷審定或評決註冊無
    效確定在案，此有被告列印之商標權資料附卷可稽。另原告所舉註冊第七八五五
    五八號「PANTS KINGDOM及P.K」、註冊第八七四三五一號「PANTS KINGDOM及圖
    P.K」、註冊第七四九六○五號「D&C德祖及圖（一）」、註冊第七四九八一○號
    「D&C德祖及圖（二）」、註冊第七九八九七六號「D&G DOLCE & GABBANA」等五
    件商標均得獲准註冊併存乙節，核與本件案情有別，且屬另案問題，依商標審查
    個案拘束原則，均不得比附援引，執為本件亦應准予註冊之論據。從而，被告依
    法核駁本件原告註冊之申請，並無違誤，訴願決定予以維持，亦無不合。原告仍
    執前詞，訴請撤銷，及命被告核准系爭聯合商標之審定，均無理由，應予駁回。
據上論結，本件原告之訴為無理由，依行政訴訟法第九十八條第三項前段，判決如主
文。
中　　　華　　　民　　　國　　九十三　　年　　　五　　　月　　　五　　　日
                           臺 北 高 等 行 政 法 院  第一庭
           　　　　　　　　　　　　　　　　　審判長 法　官  徐瑞晃
           　　　　　　　　　　　　　　　　　　　　 法　官  蕭惠芳
           　　　　　　　　　　　　　　　　　　　　 法　官  李得灶
右為正本係照原本作成。
如不服本判決，應於送達後二十日內向本院提出上訴狀並表明上訴理由，如於本判決
宣示後送達前提起上訴者，應於判決送達後二十日內補提上訴理由書（須按他造人數
附繕本）。
中　　　華　　　民　　　國　　九十三　　年　　　五　　　月　　　十　　　日
            　　　　　　　　　　　　　　    　      書記官  陳清容
